Inventaris van de Collectie Stadsarchief Amsterdam: foto-afdrukken
Stadsarchief Amsterdam
- Fotokaarten Serie F, 3
  - Vereenigde Fotobureaux N.V., 3.128
    - Gemeenteveer IJveer XII in het Zijkanaal K naar Nieuwendam gezien naar het oosten., ca. 1 Mrt 1928; 52960
    - Singel Met Muntgebouw. In O.-richting gezien, ca. 1929; 51454
    - Leidsegracht 27 Rechts: Keizersgracht, ca. 1929; 51631
    - Frederiksplein - brand Paleis voor Volksvlijt Gezien van Weteringschans naar ruïne Paleis voor Volksvlijt, ca. 1 Apr 1929; 52283
    - Frederiksplein - brand Paleis voor Volksvlijt De ruïne na de brand., ca. 1 Apr 1929; 52334
    - Brand Paleis voor Volksvlijt, Frederiksplein 56. De komieken Johan Buziau (links) en Siem Nieuwenhuijzen (rechts) aan het werk na de brand., 1 Apr 1929; 53042
    - Frederiksplein - brand Paleis voor Volksvlijt Gezien in westelijke richting naar Weteringschans., 18 Apr 1929; 52278
    - Lager Onderwijs De heer M. de Vrij, directeur van de Nieuwe School-Vereniging Jan Luijkenstraat 78 geeft les in het leven der bijen, ca. 19 Apr 1929; 53026
    - Portret van Florentinus Marinus Wibaut (1859-1936), wethouder van Amsterdam., 1 Jun 1929; 52570
    - Wibaut, dr. Florentius Marinus (1859-1936) Wethouder van Publieke Werken en Financiën 1919-1931. Huldiging t.g.v. zijn 70ste verjaardag op 23 juni 1929. Een stoet trekt langs zijn woning aan de Waldeck Pyrmontlaan 11., 23 Jun 1929; 52307
    - Eerste Helmersstraat Wilhelmina Gasthuis: Nieuwe neurologische kliniek, ca. 1 Sep 1929; 51700
    - Koningsplein Gezien van Herengracht naar Singel. Nieuwe verkeersregeling: links afslaand verkeer stelt zich rechts op., 1 Dec 1929; 52084
    - Vervoerbedrijf Veren. Interieur van een watertram., 1 Dec 1929; 53839
    - Persbureau Vaz Dias demonstreert Tape of Tickermachine voor overbrenging van beursnieuwsberichten in hotel de l'Europe., 1930; 51864
    - Haarlemmerweg C 337 Hulpdienst voor wielrijders (Eerste Nederlandse Wielrijders Service, ENWS opgericht 1930) in actie bij molen De 1100 Roe., ca. 1930; 51865
    - Stadhouderskade 42 Rijksmuseum, voorgrond Hobbemakade en Boerenwetering. Loos alarm. Brandweer met ladderwagens bij het museum., ca. 1930; 52136
    - Handel en Nijverheid - Venters Haring en zuurwagen van J. Goudeketting bij de Sint Antoniesluis. Op de achtergrond huizen aan de Zwanenburgwal., ca. 1930; 52141
    - Keizersgracht 418-424 Opgravingen bij de bouw van een nieuwe school (Gereformeerd Gymnasium), ca. 1 Mrt 1930; 52914
    - Noorder Amstellaan 99-111 Een tram van lijn 25 (motorwagen 331) op een van de eerste ritten van deze nieuwe tramlijn op de Noorder Amstellaan (sinds 1946 Churchill-laan); gezien richting Daniël Willinkplein (sinds 1946 Victorieplein)., 3 Apr 1930; 51064
    - Manifestaties en demonstraties 1 Mei-viering in het Olympisch Stadion. 'Hoe men verschillende Nederlandse dagbladen voorstelde.', 1 Mei 1930; 51988
    - Roelof Hartplein Bezoek koningin Wilhelmina en prinses Juliana aan Huize "Lydia", ca. 1 Mei 1930; 51690
    - Leidseplein 13-15 Voor het politiebureau. Het overbrengen van de vernieler van het schilderij 'De anatomische les' van Rembrandt., ca. 1 Feb 1931; 52098
    - Houtrijkstraat 100 Vrachtauto van de firma Van Nelle heeft de pui van sigaren- winkel van de heer Spietael. Achtergrond: ingang Knollendamstraat., 4 Feb 1931; 51992
    - Houtrijkstraat 100 Vrachtauto ramt sigarenwinkel, ca. 4 Feb 1931; 52972
    - Singel Wintergezicht; nachtopname met sneeuw., 1 Mrt 1931; 52078
    - Nassauplein Plaatsing standbeeld van Domela Nieuwenhuis, ca. 1 Aug 1931; 51464
    - Vijzelgracht Gezien in noordelijke richting, ca. 1 Okt 1931; 52781
    - Oudebrugsteeg 3 Brand in de klokkenwinkel, 6 Apr 1932; 51695
    - De Mirandalaan 9. Officiële opening van het De Mirandabad., 6 Aug 1932; 53034
    - De Mirandalaan 9 Officiële opening van het De Mirandabad. In het verschiet links: Rivierenlaan (na 1964: President Kennedylaan) en rechts Amstel, ca. 6 Aug 1932; 53035
    - Rokin 2 - 36 Voorgrond links: ingang Gapersteeg. In de gracht schuiten met materialen voor de demping van het Rokin., ca. 1 Mrt 1933; 51981
    - Vijzelgracht Achtergrond rechts: ingang Derde Weteringdwarsstraat, 16 Mrt 1933; 51087
    - Singel 484-550 (v.r.n.l.) tussen Koningsplein en Muntplein. Verkeersagent met stopbord in de sneeuw op de kruising met het Koningsplein. Gezien vanaf de Heiligewegsluis (brug 2)., ca. 1935; 53050
    - Leidseplein 26 Orkest op het balkon van de Stadsschouwburg. Gezien richting de Stadhouderskade., ca. 1935; 52687
    - Rokin 28-6 De demping van een deel van het Rokin. Rechts van het midden is de ingang van de Dam. Rechts het gebouw Industria op Rokin 1., ca. 1937; 53049
    - Brouwersgracht 194-238 (v.r.n.l.). Links de ingang van de Binnen Oranjestraat en gedeelte van de Oranjebrug (Brug 146), tijdens een viswedstrijd., ca. 1938; 51974
  - Verlag der Neuen Photogr. Gesellschaft, A.G., 3.129
    - Rokin 106 (ged.)-104-102 enz. (v.l.n.r.) Gezien in noordelijke richting naar de Dam. Rechts Rokin (Oude Turfmarkt) 125. Midden Brug 202. Achtergrond links Nieuwezijds Kapel, afgebroken in 1908. Rokin 102 architect C.B. Posthumus Meyjes sr. 1904, ca. 1904; 52497
    - Oudezijds Voorburgwal 194 - 126 enz. Steglitz - Berlin 1909 Gezien in noordelijke richting naar brug voor Oudekerksplein waartussen: Gooyerssteeg no. 192-164, Blauwlakensteeg no. 156-138, ca. 1909; 51761
    - Nieuwmarkt gezien naar de Geldersekade. Marktterrein met kraampjes en Sint Antonieswaag. Rechts de Gemeentelijke Vishal., ca. 1909; 52897
  - Vinkenbos &#38; Dewald, 3.130
    - Inhuldiging Koningin Wilhelmina Aubade v/d Nederlandsche Zangersbond olv. J. Ferd. Roeske op de Dam voor het Paleis, ca. 1 Sep 1898; 53097
  - Vogt, August F.W. (1871-1922), 3.131
    - Nieuwezijds Voorburgwal 353-359 (v.l.n.r.) Bij Sint Luciënsteeg. Stereoscopische opname., 54568
    - Suikerbakkerssteeg De water- en vuurnering van de heer Peterse. De foto is gepubliceerd in Het Leven., 1914; 54127
    - Sint Geertruidensteeg Komende vanuit de Nieuwe Nieuwstraat, gezien naar nummer 2., ca. 1915; 53149
    - De Bethelemsgang of Bethlehemsgang., ca. 1911; 53150
    - Dam 14 Beeld der Gerechtigheid, 53362
  - Vorderhake, Johannes Gerardus Abraham (1847-1891), 3.132
    - Westerdok Gezien vanaf de Westerdoksdijk naar Zoutkeetsgracht 4-12 (v.r.n.l.), Stoom Meel en Broodfabriek 'Holland', tijdens het aanplempen van een deel van het Westerdok. Rechts: Bokkinghangen 1. Links: Brug 317., 1880; 53455
  - Waay, Nicolaas van der (1855-1936), 3.134
    - Vondelstraat 11 Sociëteit 'De Hereeniging' (1864-1889). Op het terras het bestuur, met van links naar rechts: H. Bron, H.W. Kehrer (1885-1914), Mr. H. Pouw (1852-1935), N. v.d. Waay (1855-1936), H.B.E. Warnaars (1858-1922). Reproductiefoto naar een aquarel door Nicolaas van der Waay. Voor de originele aquarel zie afbeeldingsbestand 010097015094., ca. 1880 - 1889; 51048
  - Wegner en Mottu, 3.135
    - Rokin (Oude Turfmarkt) 127-129. De Nederlandsche Bank in het oude gebouw, in 1868 is het nieuwe pand gebouwd. Lichtdruk naar foto., ca. 1867; 52491
    - Vondelpark met de in 1869 geplaatste gietijzeren brug, een geschenk van J. van Eik, en op de achtergrond de in 1874 in gebruik genomen muziektent naar ontwerp van L.P. Zocher., ca. 1875; 51957
    - Robert Walraven Boissevain (1872-1938), ca. 1875; 53136
    - Vondelpark., ca. 1875; 54808
    - Vondelpark met zwanen., ca. 1875; 54809
    - Vondelpark / algemeen, ca. 1875; 54104
    - Vondelpark met de in 1874 in gebruik genomen muziektent naar ontwerp van L.P. Zocher., ca. 1875; 53608
    - Frederiksplein - Paleis voor Volksvlijt interieur Internationale Bloemententoonstelling. Tuin in de grote zaal, ca. 1877; 52285
    - Vondelpark, ca. 1880; 52668
    - Vondelpark, ca. 1880; 52669
    - Groepsportret met kinderen en rechts Anna Sara Maria van Tienhoven-Hacke (1846-1921), echtgenote van burgemeester mr. Gijsbert van Tienhoven., ca. 1880; 53367
    - Vondelpark / algemeen, ca. 1880; 54081
    - Vondelpark / algemeen, ca. 1880; 54089
    - Vondelpark met de in 1873 door C.P. van Eeghen geschonken drinkfontein naar ontwerp van P.J.H. Cuypers, bijgenaamde het 'Roomse fonteintje'. De fontein stond in de nabijheid van het Vondelbeeld en het paviljoen en is in 1947 verwijderd., ca. 1880; 54095
    - Vondelpark met het standbeeld van Vondel., ca. 1880; 53610
    - Handel en nijverheid Wereldtentoonstelling. Museumplein (wijk 27). Internationale koloniale en uitvoerhandel tentoonstelling. de Bamboezen brug., ca. 1883; 54450
    - Handel en nijverheid Internationale Koloniale tentoonstelling. Hoofdingang Museumplein, ca. 1883; 53674
    - Carte-de-visite met portret van dr. Roelof Theodorus Hart (1837-1892), geneesheer te Nieuwer-Amstel., ca. 1890; 52633
    - Vondelpark, 52670
    - Vondelpark / algemeen, 54080
    - Vondelpark / algemeen, 54090
    - Vondelpark / Paviljoen Voormalig paviljoen, afgebroken in 1878., 54105
    - Vondelpark/Hoofdingang (Stadhouderskade) Ingang Stadhouderskade., 54106
    - Vondelpark/Hoofdingang (Stadhouderskade) Gezien vanaf hoofdingang Stadhouderskade., 54107
  - Weinrich, L.A., 3.136
    - Stadsschouwburg, Leidseplein 26. Op de achtergrond links de Stadhouderskade en daarvoor de Leidsebrug (Brug 174) over de Singelgracht., 1881 - 1888; 54783